臺灣高等法院刑事附帶民事訴訟判決　　 96年度附民字第172號
原　告　乙○○　桃園縣中壢市○.
被　告　甲○○
上列被告因妨害自由等案件（九十六年度上訴字第三四一０號）
，經原告提起附帶民事訴訟，請求損害賠償，本院判決如下：
   主  文
被告應給付原告新臺幣參萬元，及自民國九十六年九月二十八日
起至清償日止，按週年利率百分之五計算之利息。
原告其餘之訴駁回。
訴訟費用由被告負擔十分之一，餘由原告負擔。
本判決第一項得假執行。
原告其餘假執行之聲請駁回。
   事  實
甲、原告方面：
一、聲明：
    (一)被告應給付原告新臺幣（下同）一百萬元，及自起訴狀繕
      本送達被告之翌日起至清償日止，按年息百分之五計算之
      利息。
    (二)願供擔保，聲請宣告假執行。
二、陳述：
    (一)被告於民國九十四年十一月二十六日晚上八時許，假借原
      告積欠其父四百萬元至五百萬元之債務，在新竹市○○路
      四二四號前攔停原告之車輛，除毆打原告外，並限制原告
      之自由，在原告向昔日軍中同袍曹君豪求援時，倖警方巡
      邏經過始獲救。
    (二)查被告之侵害行為，使原告精神上遭受莫大之打擊，痛苦
      異常，爰求為命被告賠償精神慰藉金一百萬元，及自本件
      附帶民事訴訟狀繕本送達被告之翌日起至清償日止，按照
      法定利率計算之遲延利息，並願供擔保聲請宣告假執行。
三、證據：援用刑事卷證資料。
乙、被告方面：
一、聲明：
    (一)原告之訴及假執行之聲請均駁回。
二、陳述：
    (一)否認原告所指之侵權行為事實。
    (二)理由引用刑事判決書所載其否認犯罪事實之理由。
三、證據：援用刑事卷證資料。
   理  由
一、原告主張被告犯有普通傷害、妨害自由等罪，業經本院九十
    六年度上訴字第三四一０號刑事案件審理，經綜合全辯論意
　  旨，認定上揭犯罪屬實，爰判決被告妨害自由罪刑，有該案
    卷證資料可稽，原告主張援用上開刑事判決所認定之事實及
    證據，應屬可採，從而原告主張被告犯罪致受有精神上之損
    害等情，可認為真實。
二、按因犯罪而受損害之人，於刑事訴訟程序得附帶提起民事訴
    訟，對於被告及依民法負賠償責任之人，請求回復其損害。
    又法院認為原告之訴不合法或無理由者，應以判決駁回之；
    認為原告之訴為有理由者，應依其關於請求之聲明，為被告
    敗訴之判決，刑事訴訟法第四百八十七條第一項、第五百零
    二條第一項、第二項分別定有明文。次按不法侵害他人之身
    體、自由者，被害人雖非財產上之損害，亦得請求賠償相當
    之金額，民法第一百九十五條第一項前段亦有明文。查被告
    傷害原告之身體及剝奪原告之自由犯罪，原告精神上當受有
    相當之痛苦，自得依民法第一百八十四條第一項前段、第一
    百九十五條第一項之規定，請求被告賠償其損害。
三、原告所陳其係高中畢業，目前在彩券行擔任業務人員，每月
    收入約一萬元至二萬元不等，被告供承其係高工畢業，目前
    在鋼鐵公司擔任業務課長，每月收入約四萬元，兩造對此均
    不爭執，本院斟酌兩造上開身分、社會地位、智識水準、經
    濟狀況及被告所為致原告所受損害，認為被告應賠償原告精
    神慰藉金三萬元為適當。從而，原告依據民法第一百八十四
    條第一項前段、第一百九十五條第一項之規定，請求被告賠
    償三萬元，及自起訴狀繕本送達之翌日即九十六年九月二十
    八日起至清償日止，按週年利率百分之五計算之利息，為有
    理由，應予准許；逾此部分之請求，為無理由，應予駁回。
四、原告雖聲明願供擔保請求宣告假執行，但本判決所命給付之
    金額未滿五十萬元，依民事訴訟法第三百八十九條第一項第
    五款之規定，本院依職權對原告勝訴部分宣告假執行；至其
    敗訴部分，因假執行之聲請已失所附麗，應駁回之。
據上論結，本件原告之訴為一部有理由，一部無理由，依刑事訴
訟法第五百零二條第二項、第四百九十一條第十款，民事訴訟法
第七十九條但書，第三百八十九條第一項第五款，判決如主文。
中　　華　　民　　國　　96　　年　　12　　月　　11　　日
                  刑事第四庭  審判長法  官  蔡秀雄
                                    法  官  陳國文
                                    法  官  鄭水銓
以上正本證明與原本無異。
原告如不服本判決，應於收受送達後二十日內向本院提出上訴書
狀，其未敘述上訴之理由者，並得於提起上訴後二十日內向本院
補提理由書狀（均須按他造當事人之人數附繕本）。
被告不得上訴。
                                    書記官  劉貞達
中　　華　　民　　國　　96　　年　　12　　月　　12　　日
